Practica
========================================================
Clase: Downloading Files 05/2014
========================================================

Curso: "Getting and Cleaning Data"
========================================================
Programa de Análisis de Datos de la John Hopkins en Coursera
========================================================

La primera anotación básica, es identificar el espacio de trabajo en el que se encuentra la información y dónde estará definido el espacio de trabajo. Lo anterior hace referencia al a la ubicación del datos y del Working Directory (o espacio de trabajo, usualmente llamado WD) de R.

Funciones importantes para definir o identificar el WD
-------------------------

```{r}
getwd()
````

La función anterior, devuelve la ruta que representa el WD en tiempo de ejecución.

```
setwd("./TrabajoR") 
# Asingación con directorio relativo

setwd("C:/Users/Javier A. Montaño/Documents/My Box Files/DataScience/R/TrabajoR") 
# Asingación con directorio absoluto

````

### Nota: Según sea el sistema operativo, deberá usarse el simbolo / o \ para la creación de directorios.

Las dos funciones anteriores, pese a que no muestran ningún cambio aparente, en ejecución, cambian el directorio. La diferencia de la primera con la segunda, está dada en que la una asigna el directorio de forma explícita, la otra lo hace de forma relativa.


Buenas practicas en para el trabajo con datos
-------------------------

Una buena práctica para el uso de datos, es utilizar un directorio para los repositorios que contengan las fuentes.

Una forma de hacerlo, sugerida por el profesor, es la siguiente:

```{r}
if (!file.exists("data")){
        dir.create("data")
}
```
El código anterior, lo que permite es verificar si existe un directorio "data", si existe no ocurre nada, si en cambio, el directorio no existe, es creado.

Otra buena costumbre, está dada en guardar la fecha de obtención de la información.

Una propuesta para esto, es inmediatamente después de la descarga, almacenar la fecha.

```{r}
DateDownloaded <- date()
DateDownloaded

```

Descargar datos de Internet
-------------------------

Peses a que los archivos puede ser descargados de manera independiente, hacerlo dentro del Script que se desarrolla, dá más fuerza a la replicabilidad del estudio desarrollado.

Para eso, en R se cuenta con la función download.file()

Sus parámetros destacados (importantes) son:
URL (ubicación del fichero), destfile (destino del fichero) y method (método de descarga)

Para el ejemplo, se utlizó la base de datos de consulta de la ciudad de Baltimore en la información de cámaras de foto multas.

URL: https://data.baltimorecity.gov/Transportation/Baltimore-Fixed-Speed-Cameras/dz54-2aru

Dentro de ella, se seleccione el enlace directo para descargar la información de las cámaras en formato CSV.
URL:
https://data.baltimorecity.gov/api/views/dz54-2aru/rows.csv?accessType=DOWNLOAD

Así pues, para descargar se recomienda almacenar el dato URL en una variable y luego utilizar los parametros de la función download.file()

```{r}
FileUrl <- "https://data.baltimorecity.gov/api/views/dz54-2aru/rows.csv?accessType=DOWNLOAD" #Llena la variable con la URL de descarga
download.file(url=FileUrl,destfile="./data/cameras.csv",method="curl") #Descarga los datos (el fichero)

```
```
list.files(path="./data")
[1] "cameras.csv"
```
### Nota: El método "curl" se usa cuando la url viene de un sitio https y no necesarimanete es requerido en Windows.

