Lectura
========================================================
Libro: Learning R
========================================================

Capítulo 2: "A scientific calculator"
========================================================


Anotaciones 1/3
========================================================

Probando el Operador "+" y ":"
-------------------------

```{r}
2+2
```

Como se espera, el resultado (aparente es 4)
Sin embargo, una respuesta más precisa, podría ser
un vector cuyo único valor es 4. Eso explica el [1]
que se visualiza al lado izquierdo del número.

```{r}
1:4
```

Crea una secuencia del número inicial hasta el número final

Probando la función "c( )"
-------------------------

Nota: Las variables (y sus nombres) son sensibles a mayúsculas

```{r}
c(1,2,3,4)+c(1,2,3,4)
```

Suma cada elemento de la combinación 1 con los de la 2. R, tiene una         naturaleza vectorizada. Vectorizado, quiere decir sin sintáxis trabajará una sentencia en cada elemento de un vector. Una segunda implicación, hace referencia a que se puede usar un vecotr en funciones para diferentes operaciones. 

```{r}
sum(1:5)
```

Todos los Operadores aritméticos están vectorizados.

```{r}
c(2, 3, 5, 7, 11, 13) - 2 # Muestra la resta
```

```{r}
-2:2 * -2:2 # Muestra la multiplicación
````

Las otras operaciones básicas son exponenciación, con el operador ^ o **, división (con decimales) con el operador /, división entera con %/% y residuo con su operador %%. En adición R, contiene una amplia variedad de funciones matemáticas.



